【裁判字號】    98,抗,728
【裁判日期】    980727
【裁判案由】    聲請定其應執行刑
【裁判全文】
臺灣高等法院刑事裁定                   98年度抗字第728號
  抗  告  人  甲○○
                      （現於臺灣宜蘭監獄執行中）
上列抗告人因檢察官聲請定其應執行刑案件，不服臺灣宜蘭地方
法院中華民國98年6月22日所為定其應執行刑之裁定（98年度聲
字第302號），提起抗告，本院裁定如下：
    主  文
抗告駁回。
    理  由
一、抗告意旨略以：刑法第56條連續犯之規定業經廢除，在修正
    後基於連續犯原為數罪之本質犯罪，回歸數罪併罰，以維刑
    罰之公正性。惟所謂基於公平原則而論以一罪一罰，對所犯
    為毒品危害防制（吸食毒品）部分有欠公允，蓋若犯販賣毒
    品案件五罪，判刑依次為十五年（計七十五年），惟僅定執
    行刑約十八至二十年，又若犯強盜案件六罪，判刑依次為六
    年（計三十六年），惟僅定應執行刑六年六月至八年，反觀
    吸食毒品罪犯，犯四次吸食毒品罪，經先後判處有期徒刑六
    月、十月不等之刑期，卻經判處有期徒刑二年四月，二者間
    之差異甚大。以販賣毒品、強盜等重大侵害社會法益反得宏
    大寬宥，而吸食毒品之自傷行為反在定執行刑時重責嚴刑，
    嚴重違反處刑之「公平正義原則」，懇請給予抗告人一個合
    理公平之裁定，給予抗告人一個悔過自新的機會云云。
二、按裁判確定前犯數罪者，併合處罰之，而數罪併罰，有二裁
    判以上者，依刑法第51條之規定，定其應執行之刑，又宣告
    多數有期徒刑，於各刑中之最長期以上，各刑合併之刑期以
    下定其刑期，但不得逾三十年，刑法第50條、第51條第5款
    、第53條分別定有明文。次按法律上屬於自由裁量之事項，
    尚非概無法律性之拘束，在法律上有其外部界限及內部界限
    ，前者係法律之具體規定，使法院得以具體選擇為適當裁判
    ，此為自由裁量之外部界限。後者法院為自由裁量時，應考
    量法律之目的，法律秩序之理念所在，此為自由裁量之內部
    界限。法院為裁判時，二者均不得有所踰越。在數罪併罰而
    有二裁判以上，應定其應執行刑之案件，法院所為刑之酌定
    ，固屬自由裁量事項，然對於法律之內、外部界限，仍均應
    受其拘束（參照最高法院八十八年度台抗字第二七八號裁定
    意旨），則數罪併罰已定應執行刑所獲得減少刑期之利益，
    於更定應執行刑時，應不得任意剝奪而損及受刑人之利益。
三、查本件受刑人即即抗告人甲○○先後犯有如附表所示之施用
    毒品等四罪，經台灣宜蘭地方法院分別判處徒刑確定在案，
    台灣宜蘭地方法院檢察署檢察官因而聲請原審法院定其應執
    行之刑，經原審法院審核認聲請為正當，並衡酌抗告人所犯
    各罪性質，依上揭法條規定，定其應執行刑有期徒刑二年四
    月，係在各刑中之最長期以上，各刑合併之刑期以下，即合
    於法律一定之外部性界限，復未逾自由裁量之內部性界線（
    編號1、2之罪曾定執行刑有期徒刑一年，獲有減少有期徒刑
    四月之利益；編號3、4之罪曾定有期徒刑一年四月，獲有減
    少有期徒刑二月之利益，合計受有減少有期徒刑六月之利益
    ），於法並無不合。抗告人抗告意旨指摘原審裁定不當，尚
    難認有理由，應予駁回。
四、據上論斷，應依刑事訴訟法第412 條，裁定如主文。
中    華    民    國    98    年    7     月    27    日
                  刑事第十五庭  審判長法  官  吳昭瑩
                                      法  官  李釱任
                                      法  官  張傳栗
以上正本證明與原本無異。
如不服本裁定，應於收受送達後五日內向本院提出抗告狀。
                                      書記官  吳玉華
中    華    民    國    98    年    7     月    27    日


司法院資訊處製作；財團法人民間司法改革基金會備份。
